【裁判字號】    99,消債清,47
【裁判日期】    990309
【裁判案由】    清算事件
【裁判全文】
台灣台中地方法院民事裁定  99年度消債清字第47號
    聲  請  人
    即  債務人  辛○○
    相  對  人
    即  債權人  中國信託商業銀行股份有限公司
    法定代理人  庚○○○○
    代  理  人  鄭資華
    相  對  人
    即  債權人  國泰世華商業銀行股份有限公司
    法定代理人  丁○○
    代  理  人  癸○○
    相  對  人
    即  債權人  香港商香港上海匯豐銀行股份有限公司
                （原「中華商業銀行股份有限公司」）
    法定代理人  戊○○
    相  對  人
    即  債權人  聯邦商業銀行股份有限公司
    法定代理人  丙○○
    代  理  人  張義育
    相  對  人
    即  債權人  安泰商業銀行股份有限公司
    法定代理人  齊百邁
    代  理  人  蔡宗哲
    相  對  人
    即  債權人  華南商業銀行股份有限公司
    法定代理人  甲○○
    代  理  人  李姿靜
    相  對  人
    即  債權人  萬泰商業銀行股份有限公司
    法定代理人  子○○
    相  對  人
    即  債權人  台新國際商業銀行股份有限公司
    法定代理人  吳清文
    代  理  人  洪永鴻
    相  對  人
    即  債權人  台北富邦商業銀行股份有限公司
    法定代理人  己○○
    代  理  人  陳朝舜
    相  對  人
    即  債權人  臺灣新光商業銀行股份有限公司
    法定代理人  乙○○
    相  對  人
    即  債權人  慶豐商業銀行股份有限公司
    法定代理人  壬○○
上列當事人聲請消費者債務清理事件，本院裁定如下：
    主      文
債務人辛○○自中華民國99年3月9日16時起開始清算程序，並同
時終止清算程序。
    理      由
一、按更生方案未依消費者債務清理條例第59條、第60條規定可
    決時，除有該條例第64條規定之情形外，法院應以裁定開始
    清算程序，消費者債務清理條例第61條定有明文。又法院開
    始清算程序之裁定，應載明其年、月、日、時，並即時發生
    效力；債務人之財產不敷清償清算程序之費用時，法院應裁
    定開始清算程序，並同時終止清算程序，同條例第83條第 1
    項、第85條第1項分別定有明文。
二、經查：
  (一)本件債務人聲請更生，前雖經本院於98年 9月23日裁定開始
    更生程序在案，惟債務人所提之更生方案，卻未能依消費者
    債務清理條例第59條、第60條規定獲得債權人會議之可決（
    到場之債權人中國信託商業銀行股份有限公司、國泰世華商
    業銀行股份有限公司、聯邦商業銀行股份有限公司、安泰商
    業銀行股份有限公司、華南商業銀行股份有限公司、萬泰商
    業銀行股份有限公司、台新國際商業銀行股份有限公司、台
    北富邦商業銀行股份有限公司均表示不同意，另香港商香港
    上海豐銀行股份有限公司、臺灣新光商業銀行股份有限公
    司、慶豐商業銀行股份有限公司則具狀表示不同意）。而聲
    請人於99年 1月23日所提正式更生方案，對積欠之新臺幣（
    下同）2,999,095元債務，僅願分8年96期每月償還15,000元
    ，合計1,440,000元，償還百分之48.01之債務，清償比例顯
    然過低。
  (二)矧，依債權人所提出債務人之前之消費明細觀之，債務人消
    費內容多為高額預借現金（92年1月10,000元、92年4月70,0
    00元、92年6月159,000元、92年9月200,000元、92年10月25
    ,000元、92年11月50,000元、92年12月135,332元、93年1月
    80,000元、93年 2月90,000元、93年4月63,200元、93年7月
    13,500元、93年8月97,000元、93年9月60,000元、93年11月
    323,212元、93年12月25,000元、94年1月179,195元、94年2
    月90,000元、94年3月63,695元、94年 4月89,082元、94年5
    月111,212元、94年6月260,000元、94年7月60,106元、94年
    8月20,000元、95年5月89,255元）、機車行（92年1月8日14
    ,000元、93年8月10日18,000元、94年4月11日44,000元、94
    年4月11日8,000元）、通訊｛全虹通信（ 11,200元、5,300
    元、10,200元）、丹期國際公司（20,000元）｝、電子（18
    ,973元）、四季精品（10,611元）、達豐汽車材料（20,000
    元）、代償債務（93年3月11日130,000元）等（小額未列計
    ），而其每月消費額度時有逾越薪資總額之情事，此有債權
    人提出之消費帳明細附卷可稽，如是上述消費性質非生活必
    要之支出，而係奢侈、浪費之性質。此有債權人提出之消費
    明細附卷可稽，故難認債務人之更生方案條件係屬公允。
  (三)從而，本件自不符合得由法院逕以裁定認可更生方案之要件
    。
三、再查，依據債務人所提財產及收入狀況說明書所載，其財產
    除車牌號碼2352-WA號（ 1994年）一輛，此有行車執照在卷
    可稽，依行政院所頒「固定資產耐用年數表」及「固定資產
    折舊率表」之規定，小客車之耐用年數為 5年，依定率遞減
    法每年折舊1000分之369，而上開自小客車已使用達約 16年
    ，已無太多殘值，再參酌本件清算程序之規模，堪認債務人
    之財產應不敷清償清算程序之費用，自應裁定開始本件清算
    程序，並同時終止清算程序，爰裁定如主文。
中    華    民    國    99    年    3     月    9     日
                  民事庭法  官  顏世傑
上為正本係照原本作成
「開始清算程序」之裁定不得抗告，如不服「同時終止清算程序
」之裁定，應於裁定送達後10日內，以書狀向本院提出抗告，並
繳納抗告費新臺幣1000元。
中    華    民    國    99    年    3     月    9     日
                        書記官  劉玥秀

司法院資訊處製作；財團法人民間司法改革基金會備份。
